臺北高等行政法院裁定
                                     100年度訴字第1329號
原      告　張英達
          　黃文慶
          　王義龍
共      同
訴訟代理人　張譽尹　律師
被      告　行政院環境保護署
代　表　人　沈世宏（署長）住同上
訴訟代理人　洪淑幸
          　黃上峰
          　張盈瑄
參  加  人  海威風力發電股份有限公司
代　表　人  費佛樂（董事長）
上列原告與被告間環境影響評估法事件，本院裁定如下：
　　主  文
海威風力發電股份有限公司應獨立參加本件訴訟。
　　理  由
一、按行政法院認為訴訟之結果，第三人之權利或法律上利益將
    受損害者，得依職權命其獨立參加訴訟，行政訴訟法第42條
    第3 項準用同條第1 項定有明文。
二、參加人海威風力發電股份有限公司（下稱海威公司）籌備處
    （嗣於民國98年7 月8 日成立）預定於臺北縣（現改制為新
    北市）三芝地區興建風力發電廠共2 座機組，於民國（下同
    ）96年12月25日以台海字第096122507 號函詢被告應否實施
    環境影響評估（下稱環評），因所附資料不足，無法據以判
    斷，被告乃以97年1 月8 日環署綜字第0970002371號函復海
    威公司籌備處，說明系爭開發案應否實施環評之認定原則。
    海威公司籌備處復於97年1 月28日以台海字第097012802 號
    函補充相關事項再次函詢被告，被告於97年2 月13日以環署
    綜字第0970009660號函回復系爭開發案依「開發行為應實施
    環境影響評估細冊及範圍認定標準」（下稱環評認定標準）
    得免實施環評。嗣原告以渠等所有之土地及建物緊鄰開發範
　　圍區域，原告之權利顯然受到本開發案未做環評之負面影響
    ，且原告已依環境影響評估法（下稱環評法）第23條第8 項
    規定，於100 年5 月11日以書面告知被告，請被告命開發單
    位依98年12月2 日修正後之「環評認定標準」第29條第1 項
    第6 款第3 目與第4 目及第37條規定實施環評，惟被告仍疏
    於執行，已超過法定60日期間，原告乃依環評法第23條第9
    項等規定，提起本件公民訴訟。
三、原告聲明求為判決被告應命參加人海威公司就新北市三芝區
    三芝風力發電廠開發案，依環評法提出環評審查，審查通過
    前，不得實施開發行為；惟被告97年2 月13日環署綜字第09
    70009660號函同意參加人海威公司就系爭開發案得免實施環
    評，被告亦辯稱：基於法律不溯及既往原則，系爭開發案不
    適用98年12月2 日修正發布之「環評認定標準」，本件被告
    均依照行政程序法及環評法相關規定辦理，並無違誤或疏於
    執行等語；因而依上開兩造間之爭執，倘本件訴訟結果認被
    告應命海威公司不得實施開發行為，其權利或法律上之利益
    將受有損害，本院依首揭條文規，命海威公司獨立參加本件
    訴訟，爰裁定如主文。
中　　華　　民　　國　　100 　年　　11　　月　  30　　日
　　　　　　　　　臺北高等行政法院第三庭
                          　　審判長法  官　黃清光
                             　　　 法  官　洪遠亮
                            　 　　 法  官　李維心
上為正本係照原本作成。
本件不得聲明不服。
中　　華　　民　　國　　100　 年　　11　　月　　30　　日
            　　　　　　　    　　　書記官　何閣梅